【裁判字號】    97,易,1556
【裁判日期】    970930
【裁判案由】    竊盜等
【裁判全文】
臺灣彰化地方法院刑事判決              97年度易字第1556號
公  訴  人  臺灣彰化地方法院檢察署檢察官
被      告  乙○○
                    （現於臺灣彰化監獄執行中）
上列被告因竊盜案件，經檢察官提起公訴（97年度偵字第4523號
），本院判決如下：
    主  文
乙○○犯竊盜罪，累犯，處有期徒刑貳年。
    事實及理由
一、犯罪事實：
  (一)乙○○前有盜匪搶奪、違反動產擔保交易法等前科，又因犯
    詐欺罪，經臺灣高等法院93年度上易字第550號判決處有期
    徒刑5月，民國（下同）94年1月28日易科罰金執行完畢（構
    成累犯）。又因先前93年6月間犯行使偽造私文書案件，95
    年3月7日經臺灣高等法院台南分院94年度上訴字第1261 號
    判決處有期徒刑1年6月，95年4月6日確定（因乙○○拒不到
    案，而經通緝，97年1月23日始緝獲後入監執行）。
  (二)乙○○之友人丙○○於95年5月15日出國，因而託乙○○代
    為看守臺中市○○路266號檳榔店，乙○○代為看守期間，
    明知自己有上述案件尚未執行，不知悔改，因自己手頭拮据
    ，竟意圖為自己不法之所有，於95年5月16日上午10時許，
    進入檳榔店二樓丙○○房間，翻找有無財物，發現有丙○○
    所有皮夾1只（內有丙○○之中國信託銀行現金卡1張、富邦
    銀行現金卡及信用卡各1張、第一銀行信用卡1張、萬泰銀行
    信用卡2張及現金卡1張、華南銀行現金卡1張、寶華銀行現
    金卡1張、大眾銀行現金卡1張、臺新銀行現金卡及信用卡各
    1 張、聯邦銀行現金卡1張、日盛銀行信用卡1張、玉山銀行
    信用卡1張、安信銀行信用卡1張），而竊取之。
  (三)乙○○憶起丙○○曾因委託其取款而告知上開大眾銀行現金
    卡（卡號：000000000000）、富邦銀行現金卡（卡號：0000
    00000000）及中國信託銀行現金卡（卡號：00000000000000
    00）之密碼，遂又基於意圖為自己不法所有之個別犯意，持
    上開大眾銀行、富邦銀行及中國信託銀行現金卡，於下列【
    附表1】所示之時間、地點，在各該金融機構自動櫃員機，
    共13次（其中【附表1】編號３、有二次接續行為、編號
    有三次接續行為）以插入丙○○上開各現金卡並輸入密碼
    之不正方法，使各該金融機構自動櫃員機辨識系統陷於錯誤
    ，誤認其為真正持卡人，而依其輸入之密碼、金額給付現金
    ，分別取得如【附表1】所示金額之現金（均未含預扣利息
    或手續費）。得手後，將竊得之丙○○皮夾與上開各銀行現
    金卡、信用卡盡皆丟棄。
【附表1】：
┌─┬──────┬───────────┬─────────┬────┐
│編│時        間│地                  點│盜領之卡片（發行銀│金額（  │
│號│            │                      │行及卡號）        │新臺幣）│
├─┼──────┼───────────┼─────────┼────┤
│１│95年 5月17日│臺中市○○路 ○段1040號│大眾銀行現金卡    │ 10000元│
│  │8 時35分18秒│（三信銀行自動櫃員機）│卡號：000000000000│        │
├─┼──────┼───────────┼─────────┼────┤
│２│95年 5月17日│臺中市○○○路○段113號│大眾銀行現金卡    │ 10000元│
│  │12時10分32秒│（臺中商銀西屯分行自動│卡號：000000000000│        │
│  │            │櫃員機）              │                  │        │
├─┼──────┼───────────┼─────────┼────┤
│３│95年 5月17日│臺中市○○○路○段113號│大眾銀行現金卡    │  5000元│
│  │13時23分33秒│（臺中商銀西屯分行自動│卡號：000000000000│        │
│  │            │櫃員機）              │                  │        │
│  ├──────┼───────────┼─────────┼────┤
│  │95年 5月17日│臺中市○○○路○段113號│大眾銀行現金卡    │  3000元│
│  │13時24分24秒│（臺中商銀西屯分行自動│卡號：000000000000│        │
│  │            │櫃員機）              │                  │        │
├─┼──────┼───────────┼─────────┼────┤
│４│95年 5月19日│臺中市○○路 ○段1040號│大眾銀行現金卡    │ 10000元│
│  │8 時29分59秒│（三信銀行自動櫃員機）│卡號：000000000000│        │
├─┼──────┼───────────┼─────────┼────┤
│５│95年 5月21日│臺中市○區○○路559號 │富邦銀行現金卡    │ 10000元│
│  │11時45分41秒│（臺新銀行自動櫃員機）│卡號：000000000000│        │
├─┼──────┼───────────┼─────────┼────┤
│６│95年 5月21日│臺中市○○路 ○段1040號│富邦銀行現金卡    │ 20000元│
│  │15時 0分 6秒│（三信銀行自動櫃員機）│卡號：000000000000│        │
├─┼──────┼───────────┼─────────┼────┤
│７│95年 5月21日│臺中市○○路 ○段1040號│富邦銀行現金卡    │ 10000元│
│  │23時36分14秒│（三信銀行自動櫃員機）│卡號：000000000000│        │
├─┼──────┼───────────┼─────────┼────┤
│８│95年 5月22日│臺中市○○路 ○段1040號│中國信託銀行現金卡│ 10000元│
│  │5 時55分 0秒│（三信銀行自動櫃員機）│卡號：            │        │
│  │            │                      │0000000000000000  │        │
├─┼──────┼───────────┼─────────┼────┤
│９│95年 5月22日│臺中市○○路 ○段1040號│大眾銀行現金卡    │ 20000元│
│  │8 時22分44秒│（三信銀行自動櫃員機）│卡號：000000000000│        │
├─┼──────┼───────────┼─────────┼────┤
│１０│95年 5月22日│臺中市○區○○路 2段57│大眾銀行現金卡    │ 10000元│
│  │13時40分45秒│號（大眾銀行北臺中分行│卡號：000000000000│        │
│  │            │自動櫃員機）          │                  │        │
├─┼──────┼───────────┼─────────┼────┤
││95年 5月23日│臺中市○○路 ○段1040號│中國信託銀行現金卡│ 20000元│
│  │23時26分31秒│（三信銀行自動櫃員機）│卡號：            │        │
│  │            │                      │0000000000000000  │        │
│  ├──────┼───────────┼─────────┼────┤
│  │95年 5月23日│臺中市○○路 ○段1040號│中國信託銀行現金卡│ 20000元│
│  │23時27分22秒│（三信銀行自動櫃員機）│卡號：            │        │
│  │            │                      │0000000000000000  │        │
├─┼──────┼───────────┼─────────┼────┤
││95年 5月24日│臺中市○○路 ○段1040號│中國信託銀行現金卡│ 20000元│
│  │23時10分21秒│（三信銀行自動櫃員機）│卡號：            │        │
│  │            │                      │0000000000000000  │        │
│  ├──────┼───────────┼─────────┼────┤
│  │95年 5月24日│臺中市○○路 ○段1040號│中國信託銀行現金卡│ 20000元│
│  │23時11分13秒│（三信銀行自動櫃員機）│卡號：            │        │
│  │            │                      │0000000000000000  │        │
│  ├──────┼───────────┼─────────┼────┤
│  │95年 5月24日│臺中市○○路 ○段1040號│中國信託銀行現金卡│ 10000元│
│  │23時11分58秒│（三信銀行自動櫃員機）│卡號：            │        │
│  │            │                      │0000000000000000  │        │
├─┼──────┼───────────┼─────────┼────┤
││95年 5月25日│臺中市○○路 ○段1040號│中國信託銀行現金卡│  5000元│
│  │1 時37分14秒│（三信銀行自動櫃員機）│卡號：            │        │
│  │            │                      │0000000000000000  │        │
└─┴──────┴───────────┴─────────┴────┘
  (三)待丙○○95年5月26日回國後，乙○○於95年5月27日、28日
    以行動電話傳送簡訊告知丙○○上情，丙○○乃於95年6月
    1日報警處理。因乙○○拒不到案說明，95年12月22日經臺
    灣台中地方法院檢察署發佈通緝，97年1月23日始緝獲送監
    執行，後97年4月25日移轉臺灣彰化監獄執行，又經臺灣彰
    化地方法院檢察署檢察署檢察官偵查後，於97年8月29日向
    乙○○現所在地（彰化監獄）之管轄法院即本院起訴。
二、認定事實所憑之證據及理由：
  (一)被告於檢察官偵查中、本院審理中，對上述事實均坦白承認
    。又被告傳送被害人丙○○道歉簡訊內容之翻攝照片，均可
    證明被告於審判外向被害人自白。
  (二)被害人丙○○於警詢中之證述，可證明其於95年5月15日至
    95年5月26日出國期間遭人竊取皮包及遭盜領現金卡內款項
    之事實。
  (三)中國信託商業銀行、富邦銀行、大眾銀行、三信銀行、台新
    銀行等公司現金卡客戶交易明細表及函文、被告在台中市
    ○區○○路2段57號大眾銀行北臺中分行自動櫃員機及台中
    市○○路○段1040號三信銀行自動櫃員機提款時之監視器錄
    影畫面翻攝照片，可證明係被告利用被害人出國期間，在台
    中市各地盜領被害人現金卡內金額之事實。
  (四)本件事證明確，被告犯行堪以認定。
三、論罪科刑：
  (一)核被告所為，係犯一個刑法第320條第1項之竊盜罪，及十三
    個刑法第339條之2以不正方法由自動付款設備取得他人之物
    罪，被告於竊得上開金融卡後，【附表1】編號３、、
    內在密接之時間、同一地點提領同一帳戶之他人現金卡內可
    預借額度，顯係單一決意之接續實施，為接續犯。又被告上
    述【附表1】編號１至共十三個以不正方法由自動付款設
    備取得他人之物罪，時間相近，顯係基於概括之犯意，觸犯
    構成要件相同之罪名，應依修正前刑法第56條連續犯論以一
    罪，並加重其刑。被告所犯竊盜皮包行為，與連續以不正方
    法由自動付款設備取得他人之物罪，有方法目的上之牽連關
    係，應從95年7月1日修正前之刑法第55條牽連犯，從一重之
    竊盜罪處斷。起訴書認為上述95年5月17日12時10分32秒、
    95年5月17日13 時23分33秒兩次提款行為是接續犯關係，然
    本院認為，兩次提款時間相差1小時13分鐘，應係提領後覺
    得有所不足而再次提領，係個別起意，否則大可緊接提領完
    成，應非接續犯，應予說明。
  (二)我國刑法於94年2月2日修正公布，95年7月1日施行（下稱新
    法；修正前刑法下稱舊法）後，依最高法院95年度第 8次刑
    事庭會議決議內容，有關新舊法之適用原則如下：
  1.新法第2條第1項之規定，係規範行為後法律變更所生新舊法
    律比較適用之準據法，於新法施行後，應適用新法第2條第1
    項之規定，為「從舊從輕」之比較。
  2.基於罪刑法定原則及法律不溯及既往原則，行為之處罰，以
    行為時之法律有明文規定者為限，必行為時與行為後之法律
    均有處罰之規定，始有新法第2條第1項之適用。
  3.比較時應就罪刑有關之共犯、未遂犯、想像競合犯、牽連犯
    、連續犯、結合犯，以及累犯加重、自首減輕暨其他法定加
    減原因（如身分加減）與加減例等一切情形，綜其全部罪刑
    之結果而為比較。
  4.本件被告行為後，刑法關於共犯、連續犯、牽連犯、累犯等
    規定均有修正，依前揭最高法院95年度第8次刑事庭會議決
    議內容，應綜其全部罪刑之結果而為比較後，始得判斷應適
    用新法或舊法，經本院為如下比較後，認本件就連續犯、牽
    連犯及累犯之適用，均應依舊法：
┌──┬────┬─────────────────────────┐
│編號│修正事項│  以各別修正事項討論新、舊法之比較適用            │
├──┼────┼─────────────────────────┤
│ 一 │連續犯  │被告行為後，刑法第56條連續犯之規定，業經刪除，則被│
│    │        │告之犯行，因行為後新法業已刪除連續犯之規定，此刪除│
│    │        │雖非犯罪構成要件之變更，但已顯已影響行為人刑罰之法│
│    │        │律效果，自屬法律有變更，且比較新、舊法結果，以舊法│
│    │        │論以連續犯對被告較為有利                          │
├──┼────┼─────────────────────────┤
│ 二 │累犯    │被告不論依修正前之刑法第47條，抑或修正後之刑法第47│
│    │        │條第1 項，均構成累犯，且均應加重其刑，對被告而言，│
│    │        │並無有利或不利之情形，不生任何影響                │
├──┼────┼─────────────────────────┤
│ 三 │牽連犯  │被告行為後，刑法第55條牽連犯之規定，業經刪除。本案│
│    │        │被告所犯竊盜罪及連續以不正方法由自動付款設備取得他│
│    │        │人之物2罪，具有牽連犯之關係。依修正前即行為時之規 │
│    │        │定，應從一重之竊盜罪處斷；依修正後之刑法既已刪除牽│
│    │        │連犯之規定，則所犯上述多項罪名即應依數罪併罰之規定│
│    │        │分論併罰。經比較新舊法之規定，修正後之規定並非較有│
│    │        │利於被告。                                        │
├──┼────┼─────────────────────────┤
│ 四 │主刑罰金│刑法第33條第 5款有關罰金刑部分，在新法部分係規定為│
│    │刑部分  │罰金：新臺幣 1,000元以上，以百元計算之。而舊法時則│
│    │        │係規定為罰金： 1元以上。經比較修法前後之規定，應認│
│    │        │修正前刑法第33條第5款之規定，對行為人有利。       │
├──┴────┴─────────────────────────┤
│總結：本案綜合 前開結果，仍應適用舊法之規定。                     │
└─────────────────────────────────┘
   (三)被告有犯罪事實欄內之徒刑執行經過，有臺灣高等法院被
     告前案紀錄表可稽，被告於有期徒刑執行完畢5年內又故意
     再犯本案之各罪，為累犯，應依修正前刑法第47條規定，
     加重其刑。
   (四)爰審酌：被告逃亡多年，經通緝始到案，雖坦承犯行，並
     表悔意，但犯後態度不能稱為良好，且其正值青壯年，不
     思以正當方式謀生，僅因欠缺金錢，貪圖不法利益，即竊
     取他人物品，並以現金卡提領他人預借現金，顯然欠缺法
     治觀念，所為甚不足取，且對被害人造成損失，且刻意加
     害好朋友，令好朋友感受財產與友情背叛雙重痛苦，迄未
     與被害人等人達成和解或賠償被害人損失，暨其智識程度
     、生活狀況等一切情狀，量處如主文所示之刑。
   (五)被告所犯上開犯罪，其犯罪時間雖在96年4月24日以前，然
     中華民國九十六年罪犯減刑條例第5條規定：「本條例施行
     前，經通緝而未於中華民國96年12月31日以前自動歸案接
     受偵查、審判或執行者，不得依本條例減刑。」被告於95
     年12月22日經通緝，97年1月23日始緝獲，並未於96年12月
     31日主動歸案，已喪失減刑機會，應予說明。
四、適用法律：
  (一)刑事訴訟法第299條第1項前段。
  (二)刑法第2條第1項前段、修正刪除前刑法第56條、修正前刑法
    第55條、修正前刑法第320條第1項、修正前第339條之2第1
    項、修正前刑法第47條、罰金罰鍰提高標準條例第1條前段
    。
本案經檢察官甲○○到庭執行職務。
中    華    民    國    97    年    9    月    30   日
                  刑事第四庭  法  官    葉明松
以上正本證明與原本無異。
如不服本判決，應於判決送達後10日內，向本院提出上訴書狀，
上訴書狀應「敘述具體上訴理由」，並按他造當事人之人數附繕
本。「切勿逕送上級法院」。
告訴人或被害人對於判決如有不服具備理由請求檢察官上訴者，
其上訴期間之計算係以檢察官收受判決正本之日期為準。
中    華    民    國    97    年    9    月    30   日
                              書記官    施秀青
附錄本案論罪科刑法條全文：
中華民國刑法第320條
（普通竊盜罪、竊佔罪）
意圖為自己或第三人不法之所有，而竊取他人之動產者，為竊盜
罪，處 5 年以下有期徒刑、拘役或 5 百元以下罰金。
意圖為自己或第三人不法之利益，而竊佔他人之不動產者，依前
項之規定處斷。
前二項之未遂犯罰之。
中華民國刑法第339條之2
（違法由自動付款設備取得他人之物之處罰）
意圖為自己或第三人不法之所有，以不正方法由自動付款設備取
得他人之物者，處 3 年以下有期徒刑、拘役或 1 萬元以下罰金
。
以前項方法得財產上不法之利益或使第三人得之者，亦同。


司法院資訊處製作；財團法人民間司法改革基金會備份。
